臺灣高雄地方法院刑事判決　　　　　　　　　　　　九十一年度易字第一二三一號
　　公　訴　人　臺灣高雄地方法院檢察署檢察官乙○○
　　被　　　告　丙○○
右列被告因竊盜案件，經檢察官提起公訴（九十一年度偵字第六八九七號），本院判
決如左：
    主  文
丙○○竊盜，累犯，處有期徒刑陸月，如易科罰金，以參佰元折算壹日。
    事  實
一、丙○○前於民國八十五年十月四日因竊盜案件，經臺灣屏東地方法院以八十五年
    度易字第一一一六號刑事判決判處有期徒刑四月、緩刑二年確定；嗣於八十六年
    四月二十五日因竊盜案件，經臺灣屏東地方法院以八十六年度易字第一七五號刑
    事判決判處有期徒刑四月確定，於八十六年七月十二日執行完畢；並於八十六年
    六月二十六日經臺灣屏東地方法院以八十六年度聲字第五七八號刑事裁定撤銷前
    開臺灣屏東地方法院八十五年度易字第一一一六號緩刑之宣告；後於八十七年七
    月二日再因竊盜案件，經臺灣屏東地方法院以八十六年度易字第二八四九號刑事
    判決判處有期徒刑四月確定；丙○○因未到案執行右開臺灣屏東地方法院八十五
    年度易字第一一一六號及八十六年度易字第二八四九號刑事判決所諭知之有期徒
    刑而遭通緝，嗣於八十七年六月一日經臺灣屏東地方法院檢察署以八十七年度執
    緝字第四三五號通緝到案，而於八十七年十二月十八日執行完畢；再於八十八年
    九月七日仍因竊盜案件，經臺灣屏東地方法院以八十八年度易字第六○七號刑事
    判決判處有期徒刑六月確定，於八十九年一月十三日執行完畢；復於八十九年二
    月二十五日因家暴罪殺人未遂案件，經臺灣屏東地方法院以八十八年度訴字第六
    ○三號刑事判決判處有期徒刑一年二月確定，於九十年六月二十七日執行完畢；
    仍再於八十九年七月二十日因竊盜案件，經臺灣屏東地方法院以八十九年度易字
    第七○三號刑事判決判處有期徒刑七月確定，於九十一年一月二十七日執行完畢
    。詎仍不知悔悟，基於意圖為自己不法所有之犯意，於九十一年四月一日上午六
    時許，在屏東縣屏東市○○路一七五巷十六號前，見甲○○所有車牌號碼ＰＨＴ
    －一四八號重型機車【市價約值新臺幣二萬元】停於該處，鑰匙未及取下，徒手
    以該鑰匙啟動引擎而駛離，得手後作為代步工具。嗣於同年月二日上午十一時許
    ，丙○○騎乘上開機車，行經高雄市三民區○○○路六十一號前為警查獲。
二、案經甲○○訴由高雄市政府警察局三民第一分局報請臺灣高雄地方法院檢察署檢
    察官偵查起訴。
    理  由
一、右開事實，迭據被告丙○○於警、偵訊及本院審理中坦承不諱（參警卷第一頁，
    偵查卷第十四頁，本院九十一年四月十七日訊問筆錄、九十一年四月十八日審判
    筆錄），核與告訴人甲○○於警訊中所指訴情節相符（參警卷第二頁），並有車
    輛車牌失竊作業－查獲車輛認可資料及贓物領據各一份附警卷足資佐證（參警卷
    第七頁至第八頁），事證明確，被告犯行，洵堪認定。至於被告竊取前開機車之
    犯罪時間究為九十一年三月三十一日上午十時許抑或同年四月一日上午六時許，
    被告雖於警、偵訊先後供述不一，惟本院嗣就此犯罪時間再度向被告確認為九十
    一年四月一日上午六時許（即警訊中所為之供承）。且按當事人於案發時之供述
    較少權衡其利害得失或受他人干預，依經驗法則，較諸事後翻異其案發之初所為
    之陳述為可信，此即所謂「案重初供」原則，故除有可證明其後更異之詞與事實
    相符，或其初供係屬虛偽者外，自不宜任意捨棄初供而不採（最高法院八十年度
    台上字第五一○九號及八十七年度台上字第一六○○號判決意旨參照）。此外，
    參酌被告竊取前開機車之地點為告訴人之住處，有警訊筆錄所載告訴人地址可證
    （參警卷第二頁），是認告訴人所查覺之失竊時間應屬可採，告訴人於警訊中已
    明確指稱伊所有之前開機車係於九十一年四月一日上午六時十五分許遭竊，而衡
    諸常情，竊盜被害人所查覺之失竊時間常較實際遭竊之時間為晚。是此，被告於
    警訊中所供承竊盜犯行之時間應為九十一年四月一日上午六時許，應屬可採，故
    公訴人認定被告犯罪時間應為九十一年三月三十一日上午十時許，恐有誤會，附
    此敘明。
二、核被告丙○○所為，係犯刑法第三百二十條第一項之竊盜罪。又被告前因竊盜等
    案件，有如事實一欄所載科刑執行之情形，有臺灣高等法院被告全國前案紀錄表
    及臺灣高雄地方法院檢察署刑案資料查註紀錄表各一份在卷可稽，其於五年內再
    犯本件有期徒刑以上之罪，為累犯，爰依刑法第四十七條之規定，加重其刑。本
    院審酌被告年輕力壯，前已有多次前科，不知以正當方法賺錢購車代步，竟心存
    貪念，竊取他人之物，實屬不該，惟念被告坦承犯行，態度尚稱良好等一切情狀
    ，量處如主文所示之刑，並諭知易科罰金之折算標準。
三、據上論斷，應依刑事訴訟法第二百九十九條第一項前段，刑法第三百二十條第一
    項、第四十七條、第四十一條第一項，罰金罰鍰提高標準條例第一條前段、第二
    條，判決如主文。
中      華      民      國    九十一    年      四      月     三十     日
                              臺灣高雄地方法院刑事第四庭
                                  法    官  張 維 君
右正本證明與原本無異。
如不服本判決，應於判決送達後十日內，向本院提出上訴狀。
                                  書 記 官  趙 美 玲
中      華      民      國    九十一    年      四      月     三十     日
附錄本判決論罪科刑法條：
刑法第三百二十條
意圖為自己或第三人不法之所有，而竊取他人之動產者，為竊盜罪，處五年以下有期
徒刑、拘役或五百元以下罰金。
意圖為自己或第三人不法之利益，而竊佔他人之不動產者，依前項之規定處斷。
前二項之未遂犯罰之。
